【裁判字號】    95,上訴,97
【裁判日期】    950317
【裁判案由】    毒品危害防制條例
【裁判全文】
臺灣高等法院刑事判決                  95年度上訴字第97號
上  訴  人  臺灣板橋地方法院檢察署檢察官
被      告  甲○○
上列上訴人因被告違反毒品危害防制條例案件，不服臺灣板橋地
方法院94年度訴字第2154號，中華民國94年11月29日第一審判決
（起訴案號：臺灣板橋地方法院檢察署94年度毒偵字第4912號）
，提起上訴，及檢察官移送併辦（臺灣板橋地方法院檢察署94年
度毒偵字第6743號），本院判決如下：
    主  文
原判決關於施用第一級毒品暨執行刑部分撤銷。
甲○○連續施用第一級毒品，累犯，處有期徒刑拾月，扣案之注
射針筒貳支、包裝袋壹個均沒收。
    事  實
一、甲○○於民國89年間，因施用毒品，經原審法院以89年度毒
    聲字第5231號裁定觀察勒戒後，認無繼續施用傾向，由台灣
    板橋地方法院檢察署檢察官於89年9 月30日以89年度毒偵字
    第5938號為不起訴處分確定；嗣於92年間又因施用毒品，經
    原審法院以92年度毒聲字第1290號裁定觀察勒戒後，認有繼
    續施用傾向，由同法院以92年度毒聲字第3808號裁定送強制
    戒治（92年12月12日送執行，嗣於修正毒品危害防制條例於
    93年1月9日生效施行當日，終止執行），並經同署檢察官提
    起公訴後，而由法院判決應執行有期徒刑10月確定，並於94
    年4月23日縮刑期滿執行完畢。
二、詎甲○○仍不知悔改，竟於觀察、勒戒執行完畢後5 年內，
    基於施用第一級毒品海洛因之概括犯意，自94年4 月24日出
    監後之4月底某日起至94年11月6日間，在台北縣鶯歌鎮○○
    街162之1號資源回收廠、同鎮○○○路423 號住處及其他不
    詳地點，多次施用第一級毒品海洛因。嗣於94年8 月22日晚
    間10時40分許，在台北縣鶯歌鎮○○街162之1號之資源回收
    場為警查獲，並扣得其所有供施用毒品之注射針筒1 支。又
    於同年11月6日下午8時許，為警經其同意搜索，在其當時台
    北縣鶯歌鎮○○○路192號14樓住處搜得注射針筒1支、裝用
    海洛因之空包裝袋1個。
三、案經台北縣政府警察局三峽分局報告台灣板橋地方法院檢察
    署檢察官偵查起訴及移送併辦。
    理  由
一、被告甲○○經合法傳喚，無正當理由不到庭，爰不待其陳述
    ，逕行判決，合先敘明。
二、事實欄第二項所載事實，業據被告分別於警詢、偵查庭及原
    審坦承不諱。被告先後於94年8月22日晚間、同年11月6日晚
    間經警採取之尿液，均驗呈施用海洛因代謝後之嗎啡反應，
    有台灣檢驗科技股份有限公司尿液檢驗報告2紙（見毒偵字
    第4912號卷第40頁、毒偵字第6743號卷第36頁）在卷可憑，
    並有注射針筒2支、空包袋1個扣案，及照片2張在卷足參（
    見毒偵字第4912號卷第17頁、毒偵字第6743號卷第17頁）。
    被告有事實欄第一項所載觀察、勒戒執行前科，有本院被告
    前案紀錄表、刑案查註紀錄表各一件在卷可稽，其於觀察、
    勒戒完畢後，5 年內再有本件犯行，事證明確，堪以認定。
三、按海洛因屬毒品危害防制條例第2 條第2 項第1 款所列之第
    一級毒品，故核被告所為，係犯毒品危害防制條例第10條第
    1 項之施用第一級毒品罪。其施用前後非法持有海洛因之低
    度行為，已為施用之高度行為所吸收，不另論罪。被告多次
    施用第一級毒品犯行，時間緊接，而犯構成要件相同之罪，
    顯係基於概括犯意為之，為連續犯，應論以一罪，並加重其
    刑。被告有事實欄第一項所載前科及有期徒刑之執行，此參
    卷附本院被告前案紀錄表即明，其於有期徒刑執行完畢後，
    5年內再犯本件有期徒刑之罪，為累犯，應依刑法第47 條之
    規定，遞予加重其刑。
四、原審法院審理結果，認定被告犯罪成立，而為論罪科刑判決
    ，固非無見，惟未及就檢察官併案部分為審理，於法仍有未
    合，檢察官據此上訴指摘原判決不當，即有理由，應由本院
    將原判決關於被告施用第一級毒品暨執行刑部分撤銷改判。
五、爰審酌被告有多次犯罪前科，素行非佳，有多次施用毒品紀
    錄，不知戒除毒癮，意志力薄弱，暨被告坦承犯行，犯後態
    度良好等及其他一切情狀，量處有期徒刑10月，以資懲儆。
    又事實欄第二項所載扣案之注射針筒2 支、裝用海洛因之空
    包裝袋1 個，均為被告所有，供其施用第一級毒品海洛因之
    用，業為被告供述甚明，應依刑法第38條第1項第2款之規定
    宣告沒收。
據上論斷，應依刑事訴訟法第371條、第369條第1項前段、第364
條、第299條第1 項前段，毒品危害防制條例第10條第1項、刑法
第11條前段、第56條、第47條、第38條第1項第2款，判決如主文
。
本案經檢察官柯麗鈴到庭執行職務。
中    華    民    國    95    年    3     月    17    日
                  刑事第十三庭審判長法  官  曾德水
                                    法  官  杜惠錦
                                    法  官  范清銘
上正本證明與原本無異。
如不服本判決，應於收受送達後10日內向本院提出上訴書狀，其
未敘述上訴之理由者並得於提起上訴後10日內向本院補提理由書
（均須按他造當事人之人數附繕本）。
                                    書記官  吳金來
中    華    民    國    95    年    3     月    17    日
附錄本案論罪科刑法條全文：
毒品危害防制條例第10條
施用第一級毒品者，處六月以上五年以下有期徒刑。


司法院資訊處製作；財團法人民間司法改革基金會備份。
